【裁判字號】    97,訴,1180
【裁判日期】    970521
【裁判案由】    違反毒品危害防制條例
【裁判全文】
臺灣彰化地方法院刑事判決               97年度訴字第1180號
公  訴  人  臺灣彰化地方法院檢察署檢察官
被      告  甲○○
上列被告因違反毒品危害防制條例案件，經檢察官提起公訴（97
年度毒偵字第1326號），於本院準備程序中，被告就被訴事實為
有罪之陳述，經裁定改行簡式審判程序，本院判決如下：
    主  文
甲○○施用第一級毒品，累犯，處有期徒刑拾月。又施用第二級
毒品，累犯，處有期徒刑陸月。應執行有期徒刑壹年貳月。
    犯罪事實
一、甲○○前因施用毒品案件，經臺灣南投地方法院裁定送觀察
    、勒戒後，認無繼續施用毒品之傾向，業於民國89年9 月8
    日執行完畢釋放，並經臺灣南投地方法院檢察署檢察官以89
    年度毒偵字第1432號為不起訴處分確定。另因施用第一、二
    級毒品案件，經裁定送觀察、勒戒後，認有繼續施用毒品之
    傾向，經臺灣彰化地方法院檢察署檢察官提起公訴並聲請強
    制戒治，其刑事案件部分經本院以91年度訴字第915 號判決
    分別判處有期徒刑8 月、5 月，定應執行有期徒刑1 年確定
    （第1 案），其強制戒治部分則於91年9 月11日因停止戒治
    付保護管束。惟其於保護管束期間，再因施用第一級毒品案
    件，經臺灣彰化地方法院檢察署檢察官提起公訴並聲請撤銷
    停止戒治，其刑事案件部分經本院以92年度訴字第318 號判
    決判處有期徒刑1 年確定（第2 案），而強制戒治部分則續
    送執行，嗣於92年10月9 日強制戒治執行完畢釋放。又因施
    用第二級毒品案件，經本院以92年度易字第789 號判決判處
    有期徒刑7 月確定（第3 案），上開第2 、3 案並經定應執
    行刑有期徒刑1 年5 月確定，前揭案件經接續執行，於94年
    8 月8 日縮短刑期假釋出監，又因再犯施用第一、二級毒品
    案件（經臺灣高等法院臺中分院以96年度上訴字第1350號判
    決分別判處減為有期徒刑5 月、3 月，應執行有期徒刑7 月
    確定，尚未執行完畢），其前揭假釋遭撤銷，復入監執行殘
    刑5 月13日，甫於96年4 月20日縮短刑期執行完畢。詎其仍
    未戒除毒癮，復於強制戒治執行完畢後5 年內，基於施用第
    一級毒品海洛因之犯意，於97年2 月17日晚間10時許，在其
    位於彰化縣彰化市○○里○○路○ 段173 號住處，以將海洛
    因摻入香菸內再點燃吸食之方式，施用第一級毒品海洛因1
    次。另基於施用第二級毒品甲基安非他命之犯意，於同日晚
    間10時許，在其前揭住處，以將第二級毒品甲基安非他命放
    入玻璃球管內燒烤吸其煙霧之方式，施用第二級毒品甲基安
    非他命1 次。嗣於97年2 月18日下午4 時許，因其為毒品列
    管人口，為警徵得其同意採集尿液送驗，結果呈嗎啡、甲基
    安非他命陽性反應，而查悉上情。
二、案經彰化縣警察局彰化分局報請臺灣彰化地方法院檢察署檢
    察官偵查起訴。
    理  由
一、按除被告所犯為死刑、無期徒刑、最輕本刑為3 年以上有期
    徒刑之罪或高等法院管轄第1 審案件者外，於前條第1 項程
    序進行中，被告先就被訴事實為有罪之陳述時，審判長得告
    知被告簡式審判程序之旨，並聽取當事人、代理人、辯護人
    及輔佐人之意見後，裁定進行簡式審判程序；除簡式審判程
    序及簡易程序案件外，第1 審應行合議審判，刑事訴訟法第
    273 條之1 第1 項、第284 條之1 分別定有明文。本件被告
    甲○○所涉係死刑、無期徒刑、最輕本刑為3 年以上有期徒
    刑之罪或高等法院管轄第1 審案件以外之罪，並於本院行準
    備程序時就被訴事實為有罪之陳述，本院合議庭依前揭規定
    ，經評議結果，裁定改由受命法官獨任行簡式審判程序。
二、上開犯罪事實，業據被告甲○○於本院審理時坦承不諱，又
    被告為警採集其尿液送驗，結果確呈嗎啡及甲基安非他命陽
    性反應，此有彰化縣警察局彰化分局委託檢驗尿液代號與真
    實姓名對照認證單及詮昕科技股份有限公司於97年3 月4 日
    出具之濫用藥物尿液檢驗報告各1 份附卷可稽，足徵被告之
    自白確與事實相符，堪以採信。再被告前因施用毒品案件，
    經裁定送觀察、勒戒後，認有繼續施用毒品之傾向，復經裁
    定送執行強制戒治，而於91年9 月11日停止戒治付保護管束
    出所，惟其於保護管束期間，再犯施用毒品案件，經臺灣彰
    化地方法院檢察署檢察官提起公訴並聲請撤銷停止戒治，經
    續送執行強制戒治後，於92年10月9 日強制戒治執行完畢釋
    放等情，亦有臺灣彰化地方法院檢察署刑案資料查註紀錄表
    及臺灣高等法院被告全國前案紀錄表各1 份在卷可參。本件
    事證明確，被告上開犯行洵堪認定，應依法論科。
三、核被告甲○○所為，係犯毒品危害防制條例第10條第1 項、
    第2 項之施用第一級、第二級毒品罪。被告持有第一、二級
    毒品進而施用，其持有第一、二級毒品之低度行為，應各為
    其施用第一、二級毒品之高度行為吸收，不另論罪。被告所
    犯施用第一級毒品海洛因及施用第二級毒品甲基安非他命之
    犯行，犯意各別，應予分論併罰。又被告有上開犯罪事實欄
    所載之前科紀錄，有臺灣高等法院被告前案紀錄表、臺灣彰
    化地方法院檢察署刑案資料查註紀錄表各1 份在卷可憑，其
    於有期徒刑執行完畢後，5 年內故意再犯本件有期徒刑以上
    之罪，均為累犯，應分別依刑法第47條第1 項之規定加重其
    刑。爰審酌被告有多次施用毒品之前科，及其施用毒品之動
    機、目的、方法、不知珍惜身體、施用毒品所生危害，暨犯
    後坦承犯行之態度等一切情狀，分別量處如主文所示之刑，
    並定其應執行刑，以示懲儆。
據上論斷，應依刑事訴訟法第273 條之1 第1 項、第299 條第1
項前段，毒品危害防制條例第10條第1 項、第2 項，刑法第11條
前段、第47條第1 項、第51條第5 款，判決如主文。
本案經檢察官黃淑媛到庭執行職務。
中    華    民    國    97    年    5     月    21    日
                  刑事第一庭          法  官  郭麗萍
以上正本證明與原本無異。
如不服本判決，應於判決送達後10日內，向本院提出上訴書狀，
上訴書狀應「敘述具體上訴理由」，並按他造當事人之人數附繕
本。「切勿逕送上級法院」。
中    華    民    國    97    年    5     月    22    日
                                      書記官  張子涵
附錄本案論罪科刑法條全文：
毒品危害防制條例第10條
施用第一級毒品者，處 6 月以上 5 年以下有期徒刑。
施用第二級毒品者，處 3 年以下有期徒刑。


司法院資訊處製作；財團法人民間司法改革基金會備份。
